# 生产设备及厂房折旧能否计入研发支出资本化

提问人：山野孤鹜 时间：2014-11-23 15:08:34
请问各位，公司研发一项技术，研发过程需要不断试验直至能够规模化生产，请问在试验过程中的厂房和生产设备（非研究设备）折旧能否计入研发支出资本化？

回答人：chenyiwei
房屋建筑物很少是针对某个特定研究开发项目而专门购建的，所以房屋建筑物的折旧不应计入研发支出。 机器设备如果是专为某个研发项目取得的固定资产，则其折旧费可以计入该项目的研发支出，根据折旧费用发生时研发项目的所处阶段，与其他研发支出一起考虑能否资本化的问题。

提问人：山野孤鹜 时间：2014-11-24 16:28:31
感谢陈版答疑，我所描述的固定资产并非专门为研发技术购买，而是普通生产设备。我翻阅了准则、应用指南、准则讲解都没发现有对固定资产折旧资本化的描述，因此有这么个疑问。

回答人：chenyiwei
固定资产折旧可能资本化（包括计入存货成本）的依据：固定资产准则第十八条：固定资产应当按月计提折旧，并根据用途计入 或者当期损益。

提问人：山野孤鹜 时间：2014-11-25 10:50:06
我的意思是现行资料中没有明确是否只有专门购入用于研发的设备折旧才能计入研发支出资本化。例如，企业正在研制一项技术，需要通过试生产来使该技术达到规模化生产要求，此时企业购进一批生产设备，这些生产设备不仅会用于起初的实验也会用于今后的生产。那么在试验阶段这些生产设备的折旧能够资本化？ 《无形资产准则》第十三条：自行开发的无形资产，其成本包括自满足本准则第四条和第九条规定后至达到预定用途前所发生的支出总额，但是对于以前期间已经费用化的支出不再调整。 第四条：无形资产同时满足下列条件的，才能予以确认：（一）与该无形资产有关的经济利益很可能流入企业；（二）该无形资产的成本能够可靠地计量。 个人认为，如果没有进行试生产就不能使该项技术达到规模化应用的目的，因此只要满足开始资本化时点设备支出构成形成技术的不可或缺的成本，因此虽该类设备并非专门购进用于研发项目，但在研发阶段也应该资本化。请陈版指点......

回答人：chenyiwei
这涉及到资本化的条件之五“归属于该无形资产开发阶段的支出能够可靠地计量”能否满足的问题。只有能够证明这是假设不进行该项研发就不会发生的支出，才能计入该项目的研发支出。